# 请教陈版主，关于现金流量表编制

提问人：shenjiyuan 时间：2020-02-07 21:24:04
陈版主：
您好，在编制现金流量表实务中经常遇到客户收到汇票直接背书给供应商类似的问题，以下问题应该如何处理：
1 、客户收到汇票后，直接背书转让给供应商，针对此种情形，是否模拟现金流，销售商品和采购商品商品同时增加，还是根据业务实质不反映现金流；
2 、母子公司之间存在业务往来，母公司欠子公司货款，子公司宣布分配股利，然后应付股利和应收相互抵消，针对此种情形，是否模拟现金流，销售商品和支付股利现金流同时增加，还是根据业务实质不反映现金流；
3 、母子公司之间存在业务往来，母公司借钱给子公司周转（非货款），同时子公司对母公司销售商品，期末子公司对相关货款抵消，针对此种情形，是否模拟现金流，还是根据业务实质不反映现金流。
由于在实务中，大多使用现金流量表间接法编制现金流。请教陈版主，对于以上类似的业务，是否需要都要找出来，调整编制的现金流量表，有无简单易操作的办法（公司业务量较大，使用直接法工作量稍大）。

回答人：chenyiwei
你说的这三种情况，在现金流量表正表中均不反映现金流，但可在补充资料中补充说明不涉及现金的交易结算情况。